【裁判字號】    98,訴,4177
【裁判日期】    981231
【裁判案由】    毒品危害防制條例
【裁判全文】
臺灣臺中地方法院刑事判決              98年度訴字第4177號
公  訴  人  臺灣臺中地方法院檢察署檢察官
被      告  甲○○
上列被告因違反毒品危害防制條例案件，經檢察官提起公訴（98
年度毒偵字第4365號），被告自白犯罪，本院合議庭裁定由受命
法官獨任依簡式審判程序審理，判決如下：
    主  文
甲○○施用第一級毒品，累犯，處有期徒刑拾月，扣案之第一級
毒品海洛因（壹包，驗餘淨重零點零玖零公克），沒收銷燬之；
扣案之注射針筒支，均沒收之。又施用第二級毒品，累犯，處
有期徒刑肆月，扣案之吸食器壹組，沒收之。應執行有期徒刑壹
年，扣案之第一級毒品海洛因（壹包，驗餘淨重零點零玖零公克
），沒收銷燬之；扣案之注射針筒支及吸食器壹組，均沒收之
。
    事  實
一、甲○○前於民國91年間，因施用毒品案件，經觀察、勒戒後
    ，認無繼續施用毒品之傾向，於91年2 月27日釋放，並由臺
    灣臺中地方法院檢察署檢察官以91年度毒偵字第361 號為不
    起訴處分確定。復於92年間，因施用毒品案件，經觀察、勒
    戒後，認有繼續施用毒品之傾向，由臺灣臺中地方法院檢察
    署檢察官提起公訴並送強制戒治，經本院判處應執行有期徒
    刑1 年8 月，嗣經裁定減為應執行有期徒刑9 月確定；又因
    違反毒品危害防制條例案件，經本院判處拘役40日，嗣經裁
    定減刑為拘役20日確定，上開案件接續執行，並與其前所犯
    違反懲治盜匪條例案件經撤銷假釋所餘殘刑4 年3 月又5 日
    部分接續執行，於97年10月8 日縮短刑期執行完畢。強制戒
    治部分，於93年1 月9 日因法律修正出所。猶不知警惕，復
    基於施用第一級毒品之犯意，於98年10月28日21時許，在臺
    中市○○區○○路19號住處，將毒品海洛因摻水置入針筒，
    以注射方式，施用第一級毒品海洛因1 次；另基於施用第二
    級毒品之犯意，於98年10月29日2 時許，在臺中縣大里市○
    ○路451 號「春天汽車旅館」308 號房，以將毒品甲基安非
    他命置入吸食器內點火燒烤吸食其煙之方式，施用第二級毒
    品甲基安非他命1 次。嗣於98年10月29日5 時15分許，在臺
    中縣大里市○○路451 號「春天汽車旅館」308 號房為警查
    獲，並扣得第一級毒品海洛因（1 包，驗餘淨重0.090 公克
    ）、其所有供施用毒品器具注射針筒3 支及吸食器1 組，經
    採尿送驗，結果呈嗎啡及甲基安非他命陽性反應，始悉上情
    。
二、案經彰化縣警察局移送臺灣臺中地方法院檢察署檢察官偵查
    起訴。
    理  由
一、按除被告所犯為死刑、無期徒刑、最輕本刑為3 年以上有期
    徒刑之罪或高等法院管轄第一審案件者外，於前條第1 項程
    序進行中，被告先就被訴事實為有罪之陳述時，審判長得告
    知被告簡式審判程序之旨，並聽取當事人、代理人、辯護人
    及輔佐人之意見後，裁定進行簡式審判程序，刑事訴訟法第
    273 條之1 第1 項定有明文。被告甲○○所犯係死刑、無期
    徒刑、最輕本刑為3 年以上有期徒刑以外之罪，其於準備程
    序中就被訴事實為有罪之陳述，且經告知被告簡式審判程序
    之旨，並聽取公訴人及被告之意見後，本院合議庭認為適宜
    而裁定由受命法官獨任進行簡式審判程序，合先敘明。
二、上揭事實，業經被告於本院坦白承認，並有檢驗呈「嗎啡陽
    性」及「甲基安非他命陽性」之詮昕科技股份有限公司濫用
    藥物尿液檢驗報告1 紙在卷可稽，復有第一級毒品海洛因（
    1 包，驗餘淨重0.090 公克）、注射針筒3 支及吸食器1 組
    扣案可證，其中第一級毒品海洛因（1 包，驗餘淨重0.090
    公克），經送行政院衛生署草屯療養院鑑定結果，確認「檢
    出海洛因」，屬第一級毒品，有該院98年11月13日草療鑑字
    第0981100069號鑑定書附卷可稽，足認被告自白與事實相符
    ，應可採信。又其前於91年間，因施用毒品案件，經觀察、
    勒戒後，認無繼續施用毒品之傾向，於91年2 月27日釋放，
    並由臺灣臺中地方法院檢察署檢察官以91年度毒偵字第361
    號為不起訴處分確定。復於92年間，因施用毒品案件，經觀
    察、勒戒後，認有繼續施用毒品之傾向，由臺灣臺中地方法
    院檢察署檢察官提起公訴並送強制戒治，經本院判處應執行
    有期徒刑1 年8 月，嗣經裁定減為應執行有期徒刑9 月確定
    ；又因違反毒品危害防制條例案件，經本院判處拘役40日，
    嗣經裁定減刑為拘役20日確定，上開案件接續執行，並與其
    前所犯違反懲治盜匪條例案件經撤銷假釋所餘殘刑4 年3 月
    又5 日部分接續執行，於97年10月8 日縮短刑期執行完畢。
    強制戒治部分，於93年1 月9 日因法律修正出所，有臺灣高
    等法院被告前案紀錄表在卷可參。本件事證明確，被告犯行
    ，堪以認定。
三、核被告所為，係犯毒品危害防制條例第10條第1 項之施用第
    一級及同條第2 項之施用第二級毒品罪。被告持有第一、二
    級毒品進而施用，其持有之低度行為，為施用之高度行為吸
    收，不另論罪。又其前因施用毒品案件，經本院判處應執行
    有期徒刑1 年8 月，嗣經裁定減為應執行有期徒刑9 月確定
    ；又因違反毒品危害防制條例案件，經本院判處拘役40日，
    嗣經裁定減刑為拘役20日確定，上開案件接續執行，並與其
    前所犯違反懲治盜匪條例案件經撤銷假釋所餘殘刑4 年3 月
    又5 日部分接續執行，於97年10月8 日縮短刑期執行完畢，
    有臺灣高等法院被告前案紀錄表在卷可稽。茲被告受徒刑之
    執行完畢，5 年以內故意再犯有期徒刑以上之罪，均為累犯
    ，應依刑法第47條第1 項規定，各加重其刑。其所犯施用第
    一級毒品及施用第二級毒品二罪間，犯意各別，行為互殊，
    應分論併罰。爰審酌被告前因施用毒品案件，經觀察、勒戒
    、強制戒治及執行有期徒刑，仍未戒絕，繼續施用毒品海洛
    因及甲基安非他命，顯見其一再沈溺於毒品，不能自拔，及
    犯後坦承犯行等一切情狀，各量處如主文所示之刑，併定其
    應執行之刑。扣案之第一級毒品海洛因（1 包，驗餘淨重
    0.090 公克），屬查獲之毒品，不問屬於犯人與否，依毒品
    危害防制條例第18條第1 項前段，宣告沒收銷燬之。另扣案
    之注射針筒3 支，為被告所有供其施用第一級毒品海洛因之
    用；扣案之吸食器1 組，為被告所有供其施用第二級毒品甲
    基安非他命之用，業據被告坦承在卷，均爰依刑法第38條第
    1 項第2 款規定，宣告沒收之。
據上論斷，應依刑事訴訟法第273 條之1 第1 項、第284 條之1
、第299 條第1 項前段，毒品危害防制條例第10條第1 項、第2
項、第18條第1 項前段，刑法第11條前段、第47條第1 項、第51
條第5 款、第38條第1 項第2 款，判決如主文。
本案經檢察官陳永豐到庭執行職務
中    華    民    國    98    年    12    月    31    日
                  刑事第十二庭  法  官  柯志民
上正本證明與原本無異。
如不服本判決，應於收送達後10日內向本院提出上訴書狀（應敘
述具體理由並附繕本）。
上訴書狀如未敘述理由，應於上訴期間屆滿後20日內補提理由書
於本院。
                                書記官  黃毅皓
中    華    民    國    98    年    12    月    31    日
附錄本案論罪科刑法條全文：
毒品危害防制條例第10條
施用第一級毒品者，處六月以上五年以下有期徒刑。
施用第二級毒品者，處三年以下有期徒刑。

司法院資訊處製作；財團法人民間司法改革基金會備份。
